【裁判字號】    97,訴,2145
【裁判日期】    970918
【裁判案由】    違反槍砲彈藥刀械管制條例
【裁判全文】
臺灣彰化地方法院刑事判決              97年度訴字第2145號
公  訴  人  臺灣彰化地方法院檢察署檢察官
被      告  甲○○原名洪吉宏.
選任辯護人  黃鼎鈞律師
            陳銘傑律師
上列被告因違反槍砲彈藥刀械管制條例案件，經檢察官提起公訴
（97年度偵字第5110號），本院判決如下：
    主  文
甲○○未經許可，持有空氣槍，處有期徒刑貳年，併科罰金新臺
幣萬元，罰金如易服勞役，以新臺幣壹仟元折算壹日，緩刑伍
年，並向公庫支付新臺幣伍萬元。扣案之可發射金屬具有殺傷力
之空氣槍壹枝（槍枝管制編號0000000000號，含瓦斯
鋼瓶壹瓶及紅外線瞄準器壹個）、鋼珠壹包均沒收。
    犯罪事實
一、甲○○（原名洪吉宏）曾於民國83年間因妨害秩序案件，經
    臺灣板橋地方法院以83年度易字第740 號刑事判決判處有期
    徒刑2 月確定，並於83年5 月12日因易科罰金執行完畢（不
    構成累犯）。其明知未經中央主管機關內政部之許可，不得
    無故持有可發射金屬具殺傷力之槍枝，詎其竟基於未經許可
    ，持有可發射金屬具殺傷力之空氣槍之犯意，於96年4 月底
    某日，未經許可，在桃園縣中壢市○○○路觀光夜市內之「
    動力玩具槍」店，向真實姓名、年籍均不詳之成年人以新臺
    幣（下同）1 萬2 千元之價格，購買以外接高壓鋼瓶內氣體
    為發射動力之可發射金屬具有殺傷力之空氣槍1 枝（槍枝管
    制編號0000000000號，含瓦斯鋼瓶1 瓶及紅外線瞄準器1 個
    ）、鋼珠1 包，並自此時起，未經許可無故持有上開空氣槍
    1 枝。嗣經警方於97年5 月28日晚上9 時許，在彰化縣二林
    鎮○○路○段752 號後方竹林處，適見其持前揭空氣槍欲射
    殺斑鳩之際而查獲，並扣得上開可發射金屬具有殺傷力之空
    氣槍1 枝（含瓦斯鋼瓶1 瓶及紅外線瞄準器1 個）、鋼珠1
    包。
二、案經彰化縣警察局芳苑分局報請臺灣彰化地方法院檢察署檢
    察官偵查起訴。
    理  由
一、證據能力部分：以下本案所引用被告以外之人於審判外之言
    詞或書面陳述，而不符合刑事訴訟法第159 條之1 至第159
    條之4 之規定者，均經本院於審理時當庭直接提示而為合法
    之調查，檢察官、被告甲○○及其選任辯護人，均同意作為
    證據，本院審酌前開證據作成或取得之狀況，均無非法或不
    當取證之情事，亦無顯不可信之情況，故認為適當而均得作
    為證據。是前開證據，依刑事訴訟法第159 條之5 之規定，
    均具有證據能力，先予敘明。
二、訊據被告對於上揭犯罪事實，均坦承不諱（參見本院97年9
    月4 日審判筆錄），並有空氣槍1 枝（槍枝管制編號000000
    0000號，含瓦斯鋼瓶1 瓶及紅外線瞄準器1 個）、鋼珠1 包
    扣案可稽。又前揭扣案之槍枝（含瓦斯鋼瓶1 瓶及紅外線瞄
    準器1 個）、鋼珠，經警方送請內政部警政署刑事警察局以
    檢視法、性能檢驗法、動能測試法鑑定結果，認為扣案之
    槍枝為氣體動力式槍枝，以外接高壓鋼瓶內氣體為發射動力
    之空氣槍1 枝（槍枝管制編號00 00000000 號），雖欠缺槍
    機拉柄，惟仍可以他物如螺絲起子代替拉柄上膛，經以直徑
    8.0mm 、重量2.1g之金屬彈丸實際試射3 次結果，測得彈丸
    最大發射速度為每秒122 公尺，計算其動能為15焦耳，換算
    單位動能面積為每平方公分31焦耳；而有關殺傷力之相關數
    據中，依日本科學警察研究所之研究結果，彈丸面積動能達
    每平方公分20焦耳，則足以穿入人體皮肉層，故認為具有殺
    傷力；鋼珠1 包則均為金屬彈丸等情，此有內政部警政署
    刑事警察局97年7 月3 日刑鑑字第0970083783號槍彈鑑定書
    1 份（參見臺灣彰化地方法院檢察署97年度偵字第5110號偵
    查卷宗第36頁至第39頁）在卷可參。是扣案上揭槍枝，係屬
    槍砲彈藥刀械管制條例第4 條第1 項第1 款所規定之槍砲，
    已足認定，依同條例第5 條規定，非經中央主管機關許可，
    不得持有之。綜上所述，被告前揭自白核與前揭事證相符，
    應可採信，本案事證明確，被告前開犯行，應堪認定。
三、按扣案之空氣槍屬槍砲彈藥刀械管制條例第4 條第1 項第1
    款所稱之空氣槍，依據同條例第5 條之規定，非經主管機關
    許可不得持有。核被告所為，係犯槍砲彈藥刀械管制條例第
    8 條第4 項之未經許可持有空氣槍罪。另查被告於96年4 月
    底某日購入扣案空氣槍後，僅供自身把玩之用，並無涉及其
    他刑事案件，且於查獲當日持前揭槍枝欲射擊斑鳩，觀諸被
    告僅一時好奇持有槍枝，上開犯罪情狀，在客觀上顯非不可
    憫恕，基於衡平原則，認為處以法定最輕刑度尤嫌過重，爰
    依刑法第59條之規定酌減其刑。爰審酌被告持有扣案槍枝之
    行為，對社會治安潛在危害匪淺，近來我國非法槍枝氾濫，
    不法之徒動輒擁槍自重，使一般民眾聞槍色變，原應從重量
    刑，然被告僅因一時失慮，誤蹈法網，並審酌其持有扣案空
    氣槍之時間長短、動機僅為把玩，並非另有犯罪目的，且實
    際使用於射擊斑鳩及汽球，犯後已坦承犯行，態度尚稱良好
    等一切情狀，量處如主文所示之刑，並諭知併科罰金，且就
    所處罰金刑部分，併為諭知易服勞役之折算標準，以示懲儆
    。另查，被告曾於83年間因妨害秩序案件，經臺灣板橋地方
    法院以83年度易字第740 號刑事判決判處有期徒刑2 月確定
    ，並於83年5 月12日因易科罰金執行完畢（不構成累犯）後
    ，5 年以內未曾因故意犯罪受有期徒刑以上刑之宣告等情，
    此有臺灣高等法院被告前案紀錄表、臺灣彰化地方法院檢察
    署刑案資料查註紀錄表各1 份存卷可考，其犯後已坦承犯行
    ，深具悔意，於本院審理中同意緩刑附條件，本院綜核各情
    ，信其經此刑之宣告後，已足策其自新，應知警惕而無再犯
    之虞，因認暫不執行其刑為當，爰依刑法第74條第1 項第2
    款、第2 項第4 款之規定，併諭知如主文所示之緩刑、向公
    庫支付現金之負擔，以啟自新。扣案之空氣槍1 枝（槍枝管
    制編號0000000000號；含瓦斯鋼瓶1 瓶及紅外線瞄準器1 個
    ）具有殺傷力，係違禁物，應依刑法第38條第1 項第1 款沒
    收之；另扣案之鋼珠1 包，為被告所有供適用扣案槍枝所用
    ，業經被告於本院審理中陳述明確，爰亦依刑法第38條第1
    項第2 款之規定併予宣告沒收。
據上論斷，應依刑事訴訟法第299 條第1 項前段，槍砲彈藥刀械
管制條例第8 條第4 項，刑法第11條前段、第59條、第42條第3
項、第74條第1 項第2 款、第2 項第4 款、第38條第1 項第1 款
、第2 款，判決如主文。
本案經檢察官謝雨青到庭執行職務。
中    華    民    國    97    年    9     月    18    日
                  刑事第八庭    審判長法  官  簡婉倫
                                      法  官  陳銘壎
                                      法  官  唐中興
以上正本證明與原本無異。
如不服本判決，應於判決送達後10日內，向本院提出上訴書狀，
上訴書狀應「敘述具體上訴理由」，並按他造當事人之人數附繕
本。「切勿逕送上級法院」。
中    華    民    國    97    年    9     月    18    日
                                      書記官  吳政
【附錄本判決論罪科刑法條全文】：
槍砲彈藥刀械管制條例第8條
未經許可，製造、販賣或運輸鋼筆槍、瓦斯槍、麻醉槍、獵槍、
空氣槍或第4 條第1 項第1 款所定其他可發射金屬或子彈具有殺
傷力之各式槍砲者，處無期徒刑或5 年以上有期徒刑，併科新臺
幣10,000,000元以下罰金。
未經許可，轉讓、出租或出借前項所列槍枝者，處 5年以上有期
徒刑，併科新臺幣10,000,000元以下罰金。
意圖供自己或他人犯罪之用，而犯前2項之罪者，處無期徒刑或7
年以上有期徒刑，併科新臺幣10,000,000元以下罰金。
未經許可，持有、寄藏或意圖販賣而陳列第1項所列槍枝者，處3
年以上10年以下有期徒刑，併科新臺幣7,000,000元以下罰金。
第1項至第3項之未遂犯罰之。


司法院資訊處製作；財團法人民間司法改革基金會備份。
